臺灣屏東地方法院民事判決　　　　　　　110年度訴字第176號
原　　　告　陳淑娥　
被　　　告　周素眞　
上列當事人間請求侵權行為損害賠償事件，本院於民國111 年1
月24日言詞辯論終結，判決如下：
    主      文
原告之訴及假執行之聲請均駁回。
訴訟費用由原告負擔。
    事實及理由
一、原告主張：伊為訴外人乙○○之妻，被告明知乙○○為有配
    偶之人，竟於民國109 年9 月17日與乙○○同至高雄圓山大
    飯店用餐，隨後並同至汽車旅館，任由乙○○撫摸其身體以
    自慰直至射精，顯已逾越男女正常社交往來範疇，不法侵害
    伊基於配偶關係所生之身分法益而情節重大。依民法第184
    條第1 項前段、後段、第2 項（三者請擇一為有利於伊之判
    決）及第195 條第1 項、第3 項規定，伊得請求被告加計法
    定遲延利息賠償非財產上之損害新台幣（下同）90萬元等情
    ，並聲明：㈠被告應給付原告90萬元，及自起訴狀繕本送達
    翌日起至清償日止，按週年利率百分之5 計算之利息。㈡原
    告願供擔保，請准宣告假執行。
二、被告則以：伊與乙○○雖同為學習國畫之同學，惟伊不知乙
    ○○為有配偶之人，亦無原告所主張之侵權行為。伊於109
    年9 月17日當天，在社團法人屏東縣失智症服務協會授課，
    並無與乙○○出遊，或至汽車旅館之可能，原告主張伊與乙
    ○○有逾越男女正常社交往來範疇之行為，並請求伊賠償非
    財產上之損害，顯屬無據等語，資為抗辯，並聲明：㈠原告
    之訴及假執行之聲請均駁回。㈡如受不利之判決，被告願供
    擔保請准宣告免為假執行。
三、本院之判斷：
  ㈠按民事訴訟如係由原告主張權利者，應先由原告負舉證之責
    ，若原告先不能舉證，以證實自己主張之事實為真實，則被
    告就其抗辯事實，即令不能舉證，或其所舉證據尚有疵累，
    亦應駁回原告之請求（最高法院108 年度台上字第129 號判
    決意旨參照）。
  ㈡本件原告主張被告於109 年9 月17日在汽車旅館，任由原告
    之配偶乙○○撫摸其身體直至射精為止，而逾越男女正常社
    交往來範疇云云，為被告所否認。經查，證人乙○○到場證
    稱：「（是否認識被告？）認識，我在前年想要學國畫，到
    甲○○處學習國畫，被告是我的同班同學，另外我跟甲○○
    （是）以前大學同學，我學書法，他學國畫」、「（你有沒
    有在109 年9 月17日到高雄圓山飯店入住或休息？）有去飯
    店吃午餐，當時是跟被告單獨兩人，也有幫被告拍照，我約
    被告出來就是要幫被告拍照，因為我是臺南長青攝影學會會
    員，當時要做攝影展，我知道被告是太極劍的老師，因此要
    被告施展太極劍讓我拍照。當時是中午非常熱，那時已經拍
    完照要換回普通的衣服，因為被告流汗，我們開車離開時，
    就找汽車旅館要讓被告洗澡換衣服，我們沒有入住或在高雄
    圓山飯店休息。汽車旅館的名字我也不知道，當時是看到汽
    車旅館就進去了」、「（你們進去房間後，有沒有為性行為
    或者其他逾矩的舉止？）她洗澡完離開浴室時有穿衣服，我
    一時情不自禁觸摸她的胸部及性器官，沒有接吻，但她沒有
    對我有任何動作，她就是坐在床上讓我撫摸」、「（你撫摸
    她之後呢？）我就一邊撫摸她一邊自慰，後來有到射精，就
    在那邊休息一下聽音樂，跟被告喝茶聊天，後來我就送她回
    屏東」、「（被告是否知道你是有配偶之人？）我有跟被告
    說過我有結婚，因為我太太有潔癖，我想要跟她親熱時會被
    她拒絕，她曾經跟我講過如果有性需求，可以到外面找其他
    女人，所以我覺得她是許可我做這件事」、「（當時你是幾
    點送他回去？）三點多送他到我接他的地方」、「（你是幾
    點去接他？）10點多」等語，固提及被告與其同至汽車旅館
    ，且任由其撫摸並自慰，直至其射精為止之事實，惟109 年
    9 月17日適逢週四，被告於上午8 時30分至9 時30分及下午
    2 時至4 時，在社團法人屏東縣失智症服務協會擔任太極劍
    教學及志工之工作，有該協會110 年11月25日函所附簽到冊
    在卷可稽（見本院卷第238 、239 頁），被告自無於該日下
    午3 時許，方由證人乙○○送回之可能，則證人所為上開與
    被告出遊並同至汽車旅館之證述，即非無可疑之處。又依原
    告所提證人乙○○在台南市立醫院身心科會談紀錄之記載，
    證人乙○○於109 年10月5 日就診時，表示其係於9 月15日
    當天與同學之學生發生關係（見本院卷第35頁），與證人乙
    ○○所證述本件係於109 年9 月17日發生不符。其次，原告
    所提乙○○發給原告之簡訊暨其與原告間對話錄音及譯文，
    均屬證人乙○○之審判外陳述，不能補強乙○○上開證述之
    憑信性；原告所提乙○○之性病報告亦不能證明被告有原告
    所主張之侵權行為，本院自不能單憑證人乙○○有瑕疵之證
    詞，即遽為有利於原告之認定。此外，原告復未能提出其他
    證據證明被告與乙○○間確有原告所主張之逾越男女正常社
    交往來範疇行為，則原告以被告侵害其配偶法益而情節重大
    ，請求被告負侵權行為損害賠償責任，於法即屬無據。
四、綜上所述，本件原告依侵權行為法律關係，請求被告給付90
    萬元，及自起訴狀繕本送達翌日起至清償日止，按週年利率
    百分之5 計算之利息，為無理由，應予駁回。又原告之訴既
    經駁回，其假執行之聲請已失所依附，應併駁回之。
五、據上論結，本件原告之訴為無理由，依民事訴訟法第78條，
    判決如主文。
中    華    民    國   111    年    2     月    10    日
                  民事第二庭    法  官  林昶燁
正本係照原本作成。
如對判決上訴，須於判決送達後20日內向本院提出上訴狀，其未
表明上訴理由者，應於提出上訴後20日內向本院補提理由書狀（
均須按他造當事人之人數附繕本）。
如委任律師提起上訴者，應一併繳納上訴審裁判費。
中    華    民    國   111    年    2     月    10    日
                                書記官  鄭美雀